【裁判字號】    98,裁,3173
【裁判日期】    981217
【裁判案由】    營業稅
【裁判全文】
最  高  行  政  法  院  裁  定
                                      98年度裁字第3173號
上  訴  人  碩良科技股份有限公司
代  表  人  甲○○
訴訟代理人  劉祥墩  律師
被 上訴 人  財政部臺北市國稅局
代  表  人  乙○○
上列當事人間營業稅事件，上訴人對於中華民國98年8月6日臺北
高等行政法院98年度訴字第700號判決，提起上訴，本院裁定如
下：
    主  文
上訴駁回。
上訴審訴訟費用由上訴人負擔。
    理  由
一、按對於高等行政法院判決之上訴，非以其違背法令為理由，
    不得為之，行政訴訟法第242條定有明文。依同法第243條第
    1項規定，判決不適用法規或適用不當者，為違背法令；而
    判決有同條第2項所列各款情形之一者，為當然違背法令。
    是當事人對於高等行政法院判決上訴，如依行政訴訟法第24
    3條第1項規定，以高等行政法院判決有不適用法規或適用不
    當為理由時，其上訴狀或理由書應有具體之指摘，並揭示該
    法規之條項或其內容；若係成文法以外之法則，應揭示該法
    則之旨趣；倘為司法院解釋或本院之判例，則應揭示該判解
    之字號或其內容。如以行政訴訟法第243條第2項所列各款情
    形為理由時，其上訴狀或理由書，應揭示合於該條項各款之
    事實。上訴狀或理由書如未依此項方法表明，或其所表明者
    與上開法條規定不合時，即難認為已對高等行政法院判決之
    違背法令有具體之指摘，其上訴自難認為合法。
二、本件上訴人對於高等行政法院判決上訴，主張：訴外人雙憶
    企業股份有限公司（下稱雙憶公司）是否為虛設行號，既為
    系爭處分有無理由之前提事實，被上訴人對此應負舉證責任
    ，縱雙憶公司相關人員業經移送刑事偵查，迄今仍未有定論
    。又雖雙憶公司於民國92、93年度有交易異常情形，但非10
    0％交易異常，是否有違法幫助他人逃漏營業稅之餘，也有
    實際交易營運之情形（參臺北高等行政法院90年度訴字第67
    18號判決意旨），非無疑慮。惟原判決以雙憶公司涉嫌虛設
    行號為由，否定上訴人與其實際交易之可能，顯未依職權調
    查，而有判決不適用行政訴訟法第133條及第189條規定及判
    決理由不備之違法。再者，原判決既認「上訴人無與雙憶公
    司交易之可能」，自無從為「上訴人與雙憶公司交易應盡注
    意義務」之推論，原判決如此推論理由矛盾，且對上訴人主
    張「一方面基於對公司員工（陳威仰）及其父親（陳茂雄）
    之信賴，另一方面無從查詢雙憶公司是否為虛設行號，且該
    公司營運10年之久，未聽聞有不良傳聞」亦未依職權調查審
    認，亦有判決不適用行政訴訟法第136條規定之違法及理由
    不備之違法等語，為其理由。惟原判決認雙憶公司異常進項
    比例高達93.867%，且雙憶公司92年12月至93年4月間之進項
    來源分析，排除非相關類進項來源廠商後，其可能之進項來
    源廠商僅有羅米科技股份有限公司（下稱羅米公司）及新紀
    元資訊有限公司（下稱新紀元公司）2家，但羅米公司之負
    責人朱錦輝，已因違反商業會計法案件，經臺灣臺北地方法
    院判處有期徒刑並得易科罰金確定在案，另新紀元公司負責
    人賴秋慶，因違反稅捐稽徵法案件，業經臺灣屏東地方法院
    判處有期徒刑並得易科罰金確定在案，顯見與本案貨品「電
    腦及其週邊設備修理」有關之羅米公司及新紀元公司均係虛
    設行號，雙憶公司之進項來源均為不實，並無案關貨物可供
    銷售與上訴人，上訴人自無可能與雙憶公司有實際交易行為
    。又雙憶公司92、93年度雖有申報營業稅，惟均申報留抵稅
    額，並未繳納營業稅，且均無給付薪資、租金及各類所得，
    與虛設行號無進銷貨、未僱用人員及無租賃營業場所等特徵
    吻合，足證雙憶公司為虛設行號，其如何為上訴人開發程式
    及設計軟體，是上訴人提出之買賣合約書、採購單、發票等
    件之真實性均有可議之處，核屬上訴人與其實際交易對象（
    不明）為規避稅捐稽查、刑事查緝所為，尚難執以為有利於
    上訴人之認定。再者，上訴人與雙憶公司交易自應善盡注意
    之義務，而上訴人未自實際交易相對人取得憑證，顯有應注
    意、能注意而不注意之情，即有過失，自應受罰等語，業已
    於理由中詳予論斷。上訴意旨雖以原判決違背法令為由，惟
    核其上訴理由，乃就原判決業已詳為論駁事項再事爭執，並
    對原審認定事實、取捨證據之職權行使指摘其不當，而非具
    體表明合於不適用法規、適用法規不當、或行政訴訟法第24
    3條第2項所列各款之情形，難認對該判決之如何違背法令已
    有具體之指摘。依首開規定及說明，應認其上訴為不合法。
三、據上論結，本件上訴為不合法，依行政訴訟法第249條第1項
    前段、第104條、民事訴訟法第95條、第78條，裁定如主文
    。
中    華    民    國    98    年    12    月    17    日
                    最高行政法院第二庭
                        審判長法官  鍾  耀  光
                              法官  廖  宏  明
                              法官  張  瓊  文
                              法官  黃  淑  玲
                              法官  鄭  小  康
以  上  正  本  證  明  與  原  本  無  異
中    華    民    國    98    年    12    月    17    日
                              書記官  王  史  民


司法院資訊處製作；財團法人民間司法改革基金會備份。
